【裁判字號】    98,易,820
【裁判日期】    980814
【裁判案由】    竊盜
【裁判全文】
臺灣臺南地方法院刑事判決               98年度易字第820號
公  訴  人  臺灣臺南地方法院檢察署檢察官
被      告  甲○○
上列被告因竊盜案件，經檢察官提起公訴（98年度偵字第6200號
），本院判決如下：
    主  文
甲○○竊盜，累犯，處有期徒刑參月，如易科罰金，以新台幣壹
仟元折算壹日。
    事  實
一、甲○○前曾於民國（下同）96年間，因竊盜案件，經本院以
    96年度簡字第3139號判決判處有期徒刑5月確定，於96年11
    月20日易科罰金執行完畢。猶不知悔改，復意圖為自己不法
    之所有，於98年5月4日凌晨4時許，騎乘機車行經台南市○
    區○○○路390號對面工地時，見該處無人看管，竟搬開阻
    擋大門之模板後，進入工地大門內徒手竊取乙○○所管理持
    有之鐵條1批（共重約20公斤），並將該批鐵條裝入現場拾
    得之麻袋內，得手後欲離去時為巡邏警員據報至現場當場逮
    獲，並扣得前開鐵條1批。
二、案經臺南市警察局第五分局報告臺灣臺南地方法院檢察署檢
    察官偵查起訴。
    理  由
一、證據能力之認定：按被告以外之人於審判外之陳述，經當事
    人於審判程序同意作為證據，法院審酌該言詞陳述或書面陳
    述作成時之情況，認為適當者，亦得為證據，刑事訴訟法第
    159條之5第1項定有明文。查被告於本院審理時對證人乙○
    ○、陳守己、黃正兆等人於警詢時及偵訊中所為筆錄之證據
    能力均不爭執，且本院依卷內資料審酌該警詢及偵訊筆錄作
    成時之情況，亦認為並未有何違背法律或其他相關規定之情
    事，而應認為適當，是依刑事訴訟法第159條之5第1項之規
    定，上開證人於警詢及偵訊所作之筆錄，為傳聞法則之例外
    而具有證據能力。
二、訊據被告雖承認其於上揭時、地徒手竊取乙○○所管理持
    有之鐵條1批（共重約20公斤），並將該批鐵條裝入現場拾
    得之麻袋內之事實，惟辯稱：當時工地大門是打開的，伊係
    直接從打開的大門進入工地，且其並未將該裝有鐵條之麻袋
    攜出大門，其尚未得手云云。惟查，案發當日警方於凌晨3
    時50分接獲報案，到現場後發現工地大門敞開約30至45度，
    門口放置裝有鐵條之麻袋，現場除了被告之外，沒有發現其
    他人等語，業據證人即到場查緝之警員陳守己於本院審理時
    具結後證述綦詳（見本院卷第52、53頁）；又該工地大門平
    日均會關閉，雖無鎖，但以3塊模板擋住，平時工地之工人
    約早上7點到場開工等語，業據證人即案發之工地管理人乙
    ○○於本院審理時具結後證述在卷（見本院卷第48頁背面、
    第50頁）。綜合上開證人之證述以及警卷第9頁之照片，足
    認被告應係將擋住大門之模板搬開，始能進入工地大門，並
    且已將鐵條裝入麻袋中，至於工地大門開啟處，足認被告已
    將竊得之鐵條置於自己實力支配之下，其竊盜已屬既遂，其
    犯行已堪認定，應予依法論科。
二、核被告所為，係犯刑法第320條第1項之竊盜罪。公訴人起訴
    意旨雖認被告所犯為刑法第321條第1項第2款之加重竊盜罪
    ，惟查，上開工地大門並未設門鎖，僅係用模板阻擋，故被
    告僅係將擋住門之模板搬開，即得以進入工地內，並無證據
    證明被告有踰越門扇或毀損門扇或安全設備之行為，被告所
    犯，並不該當刑法第321條第1項第2款之加重竊盜罪，而應
    論以刑法第320條第1項之普通竊盜罪，是起訴意旨此部分容
    有未洽。惟其基本事實同一，本院仍得併予審酌，並變更起
    訴法條。又被告曾於96年間，因竊盜案件，經本院以96年度
    簡字第3139號判決判處有期徒刑5月確定，於96年11月20 日
    易科罰金執行完畢，有臺灣高等法院被告全國前案紀錄表在
    卷可按，其於有期徒刑執行完畢後，5年以內再犯本件有期
    徒刑以上之罪，為累犯，應依刑法第47條規定加重其刑。爰
    審酌被告有事實欄所載之前科紀錄，仍不知悔改，為圖私利
    ，竊取他人財物，不尊重他人之財產權，惟犯罪所得財物甚
    微，且已發還予被害人等一切情狀，量處如主文所示之刑，
    並諭知易科罰金之折算標準，以資懲儆。
據上論斷，應依刑事訴訟法第299條第1項前段、第300條，刑法
第320條第1項、第47條、第41條第1項前段，刑法施行法第1條之
1第1項、第2項前段，判決如主文。
中    華    民    國    98    年    8    月    14     日
                  刑事第十庭  法  官  高如宜
以上正本證明與原本無異。
如不服本判決應於收受本判決後10日內向本院提出上訴書狀，並
應敘述具體理由。其未敘述上訴理由者，應於上訴期間屆滿後20
日內向本院補提理由書狀（均須按他造當事人之人數附繕本）「
切勿逕送上級法院」。
                              書記官  陳姿利
中    華    民    國    98    年    8     月    19    日
附錄本案論罪法條
刑法第320條：
意圖為自己或第三人不法之所有，而竊取他人之動產者，為竊盜
罪，處五年以下有期徒刑、拘役或五百元以下罰金。
意圖為自己或第三人不法之利益，而竊佔他人之不動產者，依前
項之規定處斷。前二項之未遂犯罰之。


司法院資訊處製作；財團法人民間司法改革基金會備份。
